臺灣新北地方法院刑事判決
111年度易字第360號
公  訴  人  臺灣新北地方檢察署檢察官
被      告  賴許雲珠女  民國00年0月0日生


輔  佐  人
即被告之女  賴寶玉


上列被告因竊盜案件，經檢察官提起公訴（111年度偵字第1233
號），本院判決如下：
    主  文
賴許雲珠犯竊盜罪，處罰金新臺幣壹仟元，如易服勞役，以新臺
幣壹仟元折算壹日。緩刑貳年。
    事  實
一、賴許雲珠意圖為自己不法所有，基於竊盜之犯意，於民國11
    0年12月10日上午9時34分許，至高煒迪所經營址設新北市○○
    區○○路000巷0號之商店內，徒手竊取指甲刀1把（價值新臺
    幣【下同】50元），將之放入其皮包內未結帳即離開上開商
    店，高煒迪因察覺有異，隨即追出店外阻止賴許雲珠離去，
    並報警處理，始悉上情，並扣得指甲刀1把（業已發還高煒
    迪）。
二、案經高煒迪訴由新北市政府警察局新莊分局報告臺灣新北地
    方檢察署檢察官偵查起訴。
    理  由
一、證據能力：
  ㈠按被告以外之人於審判外之言詞或書面陳述，除法律有規定
    者外，不得作為證據，刑事訴訟法第159條第1項定有明文。
    又被告以外之人於審判外之陳述，雖不符刑事訴訟法第159
    條之1至第159條之4之規定，而經當事人於審判程序同意作
    為證據，法院審酌該言詞陳述或書面陳述作成時之情況，認
    為適當者，亦得為證據；當事人、代理人或辯護人於法院調
    查證據時，知有同法第159條第1項不得為證據之情形，而未
    於言詞辯論終結前聲明異議者，視為有前項之同意，刑事訴
    訟法第159條之5規定甚明，且其適用並不以「不符前四條之
    規定」為要件（最高法院104年度第3次刑事庭會議決議意旨
    參照）。查本案認定事實所引用被告賴許雲珠以外之人於審
    判外之言詞或書面陳述，雖屬傳聞證據，惟檢察官、被告、
    輔佐人於本院中同意有證據能力（見本院卷第65頁），且於
    言詞辯論終結前，均未主張有刑事訴訟法第159條第1項不得
    為證據之情形，本院審酌此等證據作成時之情況，並無違法
    不當及證明力明顯過低之瑕疵，認以之作為證據應屬適當，
    而認該等證據資料皆有證據能力。
  ㈡至於本院所引之非供述證據部分，經查並非違法取得，亦無
    依法應排除其證據能力之情形，應有證據能力。
二、認定犯罪事實所憑之證據及理由：
    上開犯罪事實，業據被告於本院中坦承不諱（見本院卷第62
    頁、第66頁），且經證人即告訴人高煒迪於警詢、偵查及本
    院中證述明確（見111年度偵字第1233號卷【下稱偵卷】第2
    7至29頁、第77至79頁、本院審易卷第37頁、本院卷第62頁
    ），並有告訴人提供之錄影畫面截圖（見偵卷第46頁）在卷
    可佐。又被告於事實欄所示時、地為警扣得指甲刀1把，且
    業已發還由告訴人領回，亦有新北市政府警察局新莊分局搜
    索扣押筆錄及扣押物品目錄表（見偵卷第35至39頁）、贓物
    認領保管單（見偵卷第43頁）、扣案物品照片（見偵卷第45
    頁）在卷可憑，足認被告上開自白與事實相符。本案事證明
    確，被告犯行堪以認定，應依法論科。
三、論罪科刑
　㈠核被告所為，係犯刑法第320條第1項竊盜罪。　
　㈡爰審酌被告不思以正途獲取所需，恣意竊取他人財物，顯然
    欠缺尊重他人財產權之觀念，影響社會治安，所為固屬不該
    ，惟念其犯後已坦承犯行，尚知悔悟，兼衡其前無任何前科
    紀錄，品性素行尚佳，有臺灣高等法院被告前案紀錄表在卷
    可稽，暨其犯罪之動機、目的、手段、所竊取財物之價值低
    微，再參酌被告竊得之財物業已發還告訴人領回，有前揭贓
    物認領保管單（見偵卷第43頁）在卷可佐，且被告業於本院
    中與告訴人成立調解，賠償告訴人5,000元完畢，告訴人願
    意原諒被告，且同意本院給予被告緩刑之機會，此有本院調
    解筆錄、本院111年6月10日審理筆錄在卷可佐（見本院卷第
    55至56頁、第62頁），及被告自陳國小肄業之智識程度、無
    業、家庭經濟狀況小康（見本院卷第66頁）等一切情狀，量
    處如主文所示之刑，並諭知易服勞役之折算標準。
四、查被告前未曾因故意犯罪受有期徒刑以上刑之宣告，此有上
    開被告前案紀錄表可按，其因一時失慮，致罹刑典，所為固
    屬不當，惟其於犯後已知坦認犯行，且所竊取之物，業已發
    還由告訴人領回，且於本院中業與告訴人成立調解，賠償告
    訴人完畢，告訴人並願意原諒被告，且同意本院給予被告緩
    刑之機會，業如前述，堪認被告頗具悔意，信其經此偵審程
    序及刑之宣告後，當知所警惕，本院酌量上開各情，因認對
    其所宣告之刑，以暫不執行為適當，爰依刑法第74條第1項
    第1款之規定，併予宣告緩刑2年，以啟自新。
五、末查，被告所竊得之指甲刀1把，固屬被告之犯罪所得，惟
    業經員警扣案後發還告訴人，有贓物認領保管單在卷可參，
    爰依刑法第38條之1第5項規定不予宣告沒收。
據上論斷，應依刑事訴訟法第299條第1項前段，判決如主文。
本案由檢察官陳雅詩提起公訴，經檢察官宋有容到庭執行職務。
中　　華　　民　　國　　111 　年　　6 　　月　　28　　日
　　　　　　　　　刑事第六庭　      法　官　葉逸如
以上正本證明與原本無異。　　　　　　　　　
如不服本判決，應於判決送達後20日內敘明上訴理由，向本院提
出上訴狀（應附繕本），上訴於臺灣高等法院。其未敘述上訴理
由者，應於上訴期間屆滿後20日內向本院補提理由書「切勿逕送
上級法院」。
                                     書記官 邱瀚群
中　　華　　民　　國　　111 　年　　6 　　月　　28　　日
附錄本案論罪科刑法條全文：
中華民國刑法第320條第1項